# 求助陈版，上市公司违规担保的计量

提问人：16828long 时间：2020-03-13 08:05:36
陈版，好，求教！
1 、关于上市公司违规提供担保形成的负债（法院有可能认定为无效担保也有可以认定为有效担保）是按照或有事项准则计量，还是按照金融工具准则的金融负债（提供财务担保）来计量；
2 、如果按照金融负债来计量，是否按照预期信用信用损失法来确认；
关于金融工具准则中的“财务担保合同，企业应当在初始确认后按照依据新金融工具准则第八章所确定的损失准备金额以及初始确认金额扣除依据《企业会计准则第 14 号——收入》 相关规定所确定的累计摊销额后的余额孰高进行计量。”这句话如何理解，看了几遍也是不懂；
3 、如果按预期信用损失法计量，是否需要考虑日后事项情况。报表日前担保的主合同已进行诉讼阶段，报表日后主合同得以强制执行，担保方不需要承提担保责任，此日后事项是否可以做为预期信用损失计量时考虑的因素而不计提预计负债。
以上几个疑问，求教陈版指点！

回答人：chenyiwei
1 、在新金融工具准则下，财务担保合同的计量应适用新CAS 22的相关规定，包括按照新准则下的预期损失模型确认信用减值损失，以及按照累计信用减值和初始计量金额扣除按收入准则计算的累计摊销额后的差额两者孰高来计量该项负债，不再执行或有事项准则中的确认和计量规定。
2 、假设财务担保合同初始确认时公允价值为 120 ，分 12 个月摊销确认收入。
（ 1 ）初始确认
借：银行存款 120
贷：预计负债 120
（ 2 ）确认第1-3个月收入
借：预计负债 30
贷：其他收入 30
（ 3 ）第 3 个月末，预期信用损失准备金额 80 元，小于摊销后余额 90 ，不做任何处理（ 4 ）确认第4-6个月收入
借：预计负债 30
贷：其他收入 30
（ 5 ）第 6 个月末，预期信用损失准备金额为 90 元，大于摊销后余额 60 ，补记
借：预期信用损失 30
贷：预计负债 30
如果初始确认时公允价值为 120 ，初始预期信用损失准备为 20 ，因为余额 120 大于 20 ，不反映该损失准备，即该损失已经包括在公允价值估计中了：
借：银行存款 120
贷：预计负债 120
后续持续摊销收入和测试预期信用损失，（初始确认金额-截止当期期末已摊销金额）＞按 22 号应计提的信用损失准备，不对余额做调整；反之，补提。
无论什么情况，核算结果应该是预计负债余额等于预期未来可能赔付金额的现值，也就是财务担保合同的公允价值其实就是预期未来赔付金额期望值的现值。
3 、对日后事项的考虑，要看该日后事项是否为调整事项。

提问人：zoujiecpa 时间：2020-03-14 08:05:36
请教陈老师：搞不懂财务担保责任为何预计负债的借方是银行存款？预计负债的贷方是其他收入呢？财务担保是我作为担保方在被担保方出现违约的情况下，我可能会承担多大的担保责任吗？新金融工具准则下，实务中担保责任按预期信用损失法如何考虑呢？50%或者等于95%等判断责任大小的区间还可以作为判断依据吗？感谢指点迷津

回答人：chenyiwei
新金融准则下财务担保合同不再作为或有事项核算，承担责任的概率作为期末计量预期信用损失的参考因素之一，但不代表低于50%就一定不需要计提。

回答人：chenyiwei
借方的银行存款，表示企业提供担保所收取的担保费。如未收取担保费则为零。这部分担保费在担保期间内摊销计入各年度收入。